# Eduardo Ribeiro Lacerda

https://github.com/sacridini - http://lattes.cnpq.br/0392869318849187

# Informações Pessoais

Endereço: Rua Humaitá, Humaitá - Rio de Janeiro

Complemento: N°229, Apt. 105 E-mail: eduardolacerdageo@gmail.com

Contato: (21) 97287-3254

Info: Atualmente atuo como dicente do curso de doutorado em Geografia sob orientação do Prof. Dr. Raúl Sanchéz Vicens na Universidade Federal Fluminense. Realizo pesquisas na área de processamento de imagens em ambientes computacionais de alto desempenho em nuvem voltados tanto para a área de climatologia urbana assim como para a área de análises de tendências em séries temporais com o objetivo de estudar a expansão agrícola no centro-oeste brasileiro. A pesquisa consiste na utilização da plataforma (PaaS) Google Earth Engine (JavaScript/Python) e também no processamento local de imagens MODIS utilizando algoritmos desenvolvidos em R e C++. Também trabalho no programa de monitoramento de desmatamento do Estado do Rio de Janeiro ligado ao projeto Olho no Verde (SEA/INEA/UFRJ) e como analista de banco de dados espaciais no projeto Fundo Verde ligado à COPPE/UFRJ.

# Formação Acadêmica

#### Doutorado

Geografia: (2017 - Atual) Universidade Federal Fluminense - UFF (CAPES 6)

#### Mestrado

Geografia: (2014 - 2016) Universidade Federal do Rio de Janeiro - UFRJ (CAPES 7)

# Graduação

Geografia: (2009 - 2013) Universidade do Estado do Rio de Janeiro - UERJ

Sistemas de Computação: (2018 - Atual) Universidade Federal Fluminense - UFF

Sistemas de Informação (Não concluído): (2010 - 2014) Universidade Estácio de Sá - UNISA Estatística (Não concluído): (2008 - 2009) Escola Nacional de Ciências Estatísticas - ENCE

## Conhecimentos Técnicos

## • SIG/Sensoriamento Remoto

ArcGIS, QGIS, eCognition, ENVI, ERDAS, IDRISI (TerrSet), Spring, OTB, GDAL, PCI Geomatica, Fusion, LAStools, Google Earth Engine

## • Linguagens de Programação

Compiladas: C/C++, Go

Interpretadas: R, Python, C#, JavaScript, Shell Script

Markup: HTML, CSS, LATEX

#### • Banco de Dados

PostgreSQL/PostGIS, SQLite/SpatiaLite, Microsoft SQL Server , Geodatabase/Geopackage

#### • Tecnologias Web

Node.js, Geoserver

#### • Ferramentas Computacionais

Bibliotecas: Qt, Boost, GEOS, GDAL, OGR, Weka, DotSpatial, SharpMap

Análise e visualização de dados: Tableau, MS/Libre Office

Outras tecnologias: Git, Docker, rsync, cron, ssh, tmux, vim, pkg-config, rpm, aptitude, dialog

# Atuação Profissional

#### • Fundo Verde

(2016 - Atual) - Analista de Banco de Dados Espaciais

Atua em projetos ligados ao monitoramento de vegetação costeira, estudo e implantação de tecnologias em energias renováveis, estudos de variações microclimáticas em ambientes urbanos e de tecnologias disruptivas ligadas ao transporte intra-urbano.

### • AMS Kepler Engenharia de Sistemas

(2015 - 2015) - Analista de Geoprocessamento

Atuou em projetos junto ao Ministério de Meio Ambiente (MMA) para o mapeamento de grandes extensões de terra utilizando técnicas de classificação baseada em objetos (GEOBIA) em imagens de satélite de alta resolução espacial (RapidEye) utilizando o software eCognition.

# • Laboratório ESPAÇO de Sensoriamento Remoto e Estudos Ambientais - IGEO/UFRJ

(2012 - Atual) - Pesquisador

Participação em pesquisa e desenvolvimento de atividades ligadas as áreas de Geoprocessamento e Sensoriamento Remoto. Atualmente participa do projeto Olho no Verde ligado ao INEA.

#### • Climate Policy Initiative

(2014 - 2014) - Research Assistant

Atuou em projetos envolvendo estudos de uso do solo no Brasil utilizando técnicas de análise espacial, SIG/Sensoriamento Remoto e automatização de processos utilizando métodos computacionais.

#### • Universidade do Estado do Rio de Janeiro - UERJ

```
(2012 - 2013) - Monitoria (Cartografia Temática)
```

(2011 - 2011) - Iniciação à docência

(2010 - 2011) - Iniciação científica

# **Prêmios**

2013 - Melhor trabalho na categoria Painéis no XVI SBSR, Instituto Nacional de Pesquisas Espaciais - INPE.

# **Idiomas**

Inglês: Compreende Bem, Fala Razoavelmente, Lê Bem, Escreve Bem.

Espanhol: Compreende Razoavelmente, Fala Pouco, Lê Razoavelmente, Escreve Pouco.